# 关于交易性金融资产处置问题

提问人：田键泯 时间：2019-09-27 23:32:02
@chenyiwei，陈老师，今天发现一个案例，新金融工具准则下：当交易性金融资产进行处置时，以前期间计入公允价值变动损益无须在转入投资收益，解释是这样的：在新的金融工具准则下，由于 “公允价值变动损益”科目和“投资收益” 科目都属于损益类科目，交易性金融资产持有期间公允价值变动损益在处置时，不再将原已计入 “公允价值变动损益” 转入 “投资收益”
科目。
我们都清楚以前计入投资收益的理由，但是以上的解释是否过于牵强，因为一直都是损益类科目，而重分类的原因是更好的确认金融资产准确的投资收益。
还是无法理解为什么不转入的理由。
请问陈老师怎么理解？谢谢

回答人：chenyiwei
这个问题在版面上讨论很多，但并没有明确的答案，因为以前支持将累计的公允价值变动损益在处置时转入投资收益的理由，现在也仍然成立。对此问题官方无明确解释，我个人仍倾向于保留原先做法。